臺灣高等法院刑事判決
110年度上訴字第848號
上  訴  人  
即  被  告  林世凱





指      定
義務辯護人  高宥翔律師
上  訴  人  
即  被  告  詹官達


                    居臺北市○○區○○路○段000巷000弄00號0樓  
選任辯護人  吳文華律師
上列上訴人即被告等因違反毒品危害防制條例案件，不服臺灣臺
北地方法院107年度訴字第578號，中華民國109年12月30日第一
審判決（起訴案號：臺灣臺北地方檢察署106年度偵字第27535號
），提起上訴，本院判決如下：
    主  文
上訴駁回。
    犯罪事實
一、林世凱、詹官達明知甲基安非他命係毒品危害防制條例列管
    之第二級毒品，不得販賣，竟意圖營利，基於販賣第二級毒
    品甲基安非他命之犯意聯絡，由林世凱於民國106年10月21
    日中午12時許，透過臉書通訊軟體Messenger與葉昱和聯繫
    ，以新臺幣（下同）3000元之價格販賣甲基安非他命3公克
    ，約定同日晚間7時30分許，在臺北市○○區○○路○段000巷000
    號全家便利商店前交易，迨葉昱和於同日晚間7時20分許抵
    達上址聯繫林世凱，林世凱即告知將委託他人先行交付其中
    1公克甲基安非他命，剩餘部分延至同日晚間8時30分在虎林
    街、八德路四段之市場出入口進行交易，旋由詹官達依林世
    凱指示，騎乘車牌號碼000-0000號普通重型機車至前開全家
    便利商店前，將甲基安非他命1包（1公克）交付葉昱和，當
    場收取價金1000元交回林世凱。嗣葉昱和依約於同日晚間8
    時30分許抵達虎林街、八德路四段之市場出入口，惟林世凱
    此間已將其行蹤告知朱冠樺，知悉朱冠樺將前往現場向葉昱
    和追討債務，遂未赴約。
二、案經臺北市政府警察局松山分局移送臺灣臺北地方檢察署檢
    察官偵查起訴。
    理  由
壹、證據能力：
    本件認定犯罪事實所引用之證據，皆無證據證明係公務員違
    背法定程序所取得，又檢察官、辯護人於本院審理時均同意
    作為證據（本院卷第103至105、288至291、376至378頁），
    被告林世凱、詹官達於本院審理時經合法傳喚，無正當理由
    不到庭，應認無相異之主張，復經審酌該等證據製作時之情
    況，尚無顯不可信與不得作為證據之情形，亦無違法不當與
    證明力明顯過低之瑕疵，且與待證事實具有關聯性，認為以
    之作為證據應屬適當，依刑事訴訟法第158條之4 反面解釋
    及第159 條之5 規定，認均有證據能力。
貳、實體部分：
一、認定犯罪事實之證據及理由：
　　被告林世凱、詹官達均矢口否認有何販賣第二級毒品犯行，
    被告林世凱辯稱：被告林世凱是因葉昱和尋求毒品門路，代
    為詢問詹官達及其女性友人「小真」，並轉知葉昱和見面地
    點後，由葉昱和自行與詹官達接洽，未從中獲益，主觀上僅
    有幫助施用之犯意，且詹官達亦坦承曾與「小真」合資購買
    毒品，案發當日「小真」同在現場，可見被告林世凱所辯非
    虛云云；被告詹官達辯稱：被告詹官達是受林世凱委託，交
    付一牛皮紙袋包裝物品予葉昱和，不知其內容物為何，葉昱
    和當場交付1000元表示係返還林世凱借款，始予收受代轉，
    並無共同販賣第二級毒品之犯意聯絡云云。經查：
　㈠葉昱和於106年10月21日中午12時許，透過臉書通訊軟體Mess
    enger與被告林世凱聯繫，以3000元之對價洽購甲基安非他
    命3公克，被告詹官達於同日晚間7時20分許，在臺北市○○區
    ○○路○段000巷000號全家便利商店前，交付甲基安非他命1包
    （1公克）予葉昱和，並收取1000元現金之事實，業據被告
    林世凱、詹官達於警詢、檢察官訊問及原審審理時供述在卷
    （被告林世凱：臺灣臺北地方檢察署檢察官106年度他字第1
    1217號偵查卷宗【下稱他卷】第86、198頁反面至199頁反面
    、原審卷㈣第106、283至284頁，被告詹官達：他卷第100頁
    反面至101、204頁、原審卷㈠第168頁、原審卷㈡第135頁、原
    審卷㈣第290至296頁），此部分核與證人葉昱和於檢察官訊
    問及原審審理時具結證述之情節大致相符(臺灣臺北地方檢
    察署106年度偵字第27535號偵查卷宗【下稱偵卷】第65至71
    頁、原審卷㈣第204至214頁），且有被告林世凱之行動電話1
    具扣案（含門號0000000000號通話晶片卡1枚），及臺北市
    政府警察局松山分局松山派出所扣押筆錄、扣押物品目錄表
    （他卷第116至117頁）、監視錄影畫面翻拍照片（他卷第13
    、14、141至142頁）、被告林世凱與葉昱和之Messenger對
    話紀錄（偵卷第81至89頁）附卷可資佐證。上開事實，首堪
    認定。
　㈡被告林世凱雖否認有何販賣第二級毒品犯行，而以前揭情詞
    置辯，然查：
　⒈證人葉昱和於偵查中證稱：106年10月21日我與林世凱聯絡向
    他購買3000元甲基安非他命，後來是詹官達騎機車載一個我
    不認識的女生前來約定地點，由詹官達拿1包甲基安非他命
    給我，裡面只有1公克，林世凱說他現在只有1公克，跟我約
    當天稍晚8點半左右在八德路、虎林街市場口拿其他的，結
    果我到現場的時候沒看到林世凱，卻是朱冠樺、廖書漢等人
    等在那邊，我就被他們強行押走了；我都是向林世凱買毒品
    ，這次也是林世凱賣給我，但是是由詹官達出面把毒品交給
    我，我就把價金交給詹官達等語（偵卷第66頁正反面、68至
    69頁反面），於原審審理時具結證稱：我和林世凱是國中同
    學，朱冠樺是大我兩屆的學長，104年我勒戒出來之後，都
    是向林世凱購買毒品；106年10月21日這天是林世凱先用臉
    書Messenger找我，問我有沒有需要，我剛好跟老婆吵架，
    心情不好，就向林世凱購買3000元甲基安非他命約3公克，
    我們本來約晚上6點半在吳興街的全家便利商店，後來改約7
    點半左右，我到現場等了5分鐘沒見到林世凱，就打電話給
    他，林世凱說有一對騎乘黑色機車的男女已經在那邊等，我
    就走過去他說的機車跟詹官達說我是林世凱的朋友，詹官達
    就從機車前面置物箱勾著的袋子拿出一個約5公分大小、用
    膠帶封起來的牛皮紙袋給我，裡面有一個用衛生紙包著的夾
    鏈袋，我要拿錢給詹官達時，詹官達不收，他說他只有受託
    把東西拿給我，他還要載同車的女生去捷運站，我就趕快打
    電話給林世凱看要怎麼辦，林世凱跟我說他目前只有1公克
    ，叫我先付1000元給詹官達，他還要再去找藥頭拿，剩下20
    00元跟我約同日晚上8點半在八德路四段、虎林街市場口交
    貨時再收，並且叫我把電話拿給詹官達聽，詹官達講完電話
    就收下1000元，這中間該名女生有去旁邊的便利商店；當天
    晚上8點半我到八德路、虎林街口要拿剩下的2公克毒品時，
    沒有看到林世凱，反而是朱冠樺、廖書漢、劉祈賢在現場，
    接著我就被他們押走了；我和林世凱通聯時說「借」、「30
    00」，就是我要向他購買3000元甲基安非他命的意思，這次
    是詹官達交給我，我錢也是交給詹官達，我完全不認識詹官
    達和那名女生，我當時還擔心他們會不會是警察，我也沒有
    直接與詹官達或該女生討論毒品交易，關於買賣毒品的事情
    我都是和林世凱聯絡，我因為詹官達不收錢而打電話給林世
    凱的時候，詹官達只是等在那邊，還問我講完了沒，他要載
    那個女生去搭捷運等語（原審卷㈣第204至214頁）。證人葉
    昱和就其與被告林世凱聯繫，約定以3000元之對價購買甲基
    安非他命3公克，由被告詹官達於約定之時間、地點交付其
    中1公克，並收取1000元價金，其餘2公克與被告林世凱改約
    同日稍晚8時30分，在八德路四段、虎林街口交易等情節，
    前後陳述一致，尚無明顯之瑕疵可指。
　⒉證人即共犯詹官達於原審審理時具結證稱：我與林世凱是監
    獄同房認識的，當時林世凱暫住在我家，106年10月21日那
    天林世凱本來要向我借機車拿東西給他朋友，但是我剛好要
    載我老闆的女朋友「小真」去捷運象山站，會順路經過林世
    凱和他朋友約見面的便利商店，林世凱就託我轉交，因為我
    不認識他朋友，林世凱就拿通訊軟體的照片給我看，並從自
    己口袋拿出一個牛皮紙袋交給我，我騎車到便利商店後，葉
    昱和從遠遠的地方走過來，問我是不是「阿凱」的朋友，我
    問他是不是開遊覽車的，他說對，我就把牛皮紙袋拿給葉昱
    和，葉昱和當場拿3000元給我，但我不收，葉昱和就打電話
    給林世凱，並且把電話拿給我，讓我跟林世凱講，林世凱要
    我跟葉昱和收1000元，所以我就收下1000元，把「小真」載
    去捷運站後，我就回到住處把錢交給林世凱；我沒有和林世
    凱或葉昱和合資購買毒品過等語（原審卷㈣第289至296頁）
    ，與證人葉昱和前開證述，殊無二致。
　⒊再觀卷附被告林世凱與葉昱和之Messenger對話紀錄顯示，被
    告林世凱於106年10月21日中午12時1分許先行招呼「小龍」
    聯絡葉昱和，葉昱和始以Messenger電話與之聯繫，雙方通
    話結束，被告林世凱隨即詢問：「要借多少」，葉昱和答覆
    ：「3000」，雙方即約定見面時間、地點，同日晚間7時11
    分許，被告林世凱再以訊息告知葉昱和：「全家門口」、「
    我朋友下去了我跟你說這裡先收一張去其他我們約八點半一
    樣虎林街八德路市場口」、「其於兩張八點半再給我」，嗣
    於106年10月22日，被告林世凱又傳送訊息向葉昱和抱怨：
    「你兩千又要我自己攔了是嗎？」、「我自己攔」(偵卷第8
    1至83、89頁)，確與證人葉昱和前開證述之交易過程無違，
    被告林世凱於檢察官訊問時亦坦承：葉昱和與詹官達沒有直
    接聯絡，當天第一次因為沒有處理到3000元，才會再約第二
    次要處理2000元，這中間剛好朱冠樺在找葉昱和，要我幫忙
    約葉昱和出來，我就利用葉昱和還要拿毒品這件事情讓他們
    見面等語（他卷第199至200頁反面）。自本件交易過程整體
    觀察，被告林世凱對於販賣葉昱和毒品之數量、價額、交付
    方式等，均有自主決定權限，並掌握取得毒品之管道，立於
    販賣毒品之主動地位，顯非轉介葉昱和與第三人交易甚明。
　⒋況所謂委託代購，係指委託人委託受託人與毒品上游成立買
    賣契約之謂，在民事法律關係上，買賣契約成立於委託人與
    毒品上游間，在刑事責任上，因非受託人販賣毒品予委託人
    ，故受託人僅具有幫助委託人施用毒品之犯意，在此交易模
    式下，因毒品買賣契約係成立在委託人與毒品上游間，故委
    託人於委託受託人之際，主觀上必然會認識到其交易對象另
    為他人，雙方義務亦僅存在委託人與該毒品上游間，受託人
    僅是為委託人與毒品上游成立買賣契約，而非自己負有交付
    毒品義務及收取價金權利。至毒品案件中，販毒者縱於達成
    買賣合意時並未現實持有毒品，必須向其上游取得後始能完
    成交易，仍屬毒品上游與販毒者，及販毒者與購毒者之兩段
    買賣關係，與委託代購之概念迥然有異。本案依證人葉昱和
    前開證述及雙方通聯內容，葉昱和係直接向被告林世凱購買
    甲基安非他命，並無任何委託代購之意思，被告林世凱亦係
    自負交付毒品義務並終局取得買買價金，當為賣方地位。被
    告林世凱辯稱：葉昱和向我尋求購毒門路，我幫他問詹官達
    及其友人「小真」，並轉知見面地點後，即由葉昱和自行與
    詹官達接洽云云，與證人葉昱和、詹官達所為證述扞格不入
    ，復與前開對話紀錄之客觀事證相左，遑論倘被告詹官達、
    「小真」始為本件交易之賣方，被告詹官達絕無可能於第一
    時間拒收買賣價金，致葉昱和當場須再次致電被告林世凱協
    調，更無由被告林世凱主動告知甲基安非他命現貨不足，先
    收取1000元，同時約定剩餘部分之交易時間、地點，甚於當
    日稍晚交易不成後，旋於翌日向葉昱和責問餘款2000元損失
    問題之理。從而，被告林世凱於106年10月21日與葉昱和聯
    繫，約定以3000元之對價販賣甲基安非他命3公克，而由被
    告詹官達依被告林世凱指示，於同日晚間7時20分許前往指
    定地點，將其中甲基安非他命1公克交付葉昱和，當場收取1
    000元交回被告林世凱，餘經被告林世凱與葉昱和改訂同日
    稍晚8時30分許，在八德路四段、虎林街口市場出入口受付
    ，然因被告林世凱已將其行蹤告知朱冠樺，知悉朱冠樺將前
    往現場向葉昱和追討債務，遂未按時赴約之事實，至臻灼然
    。
　㈢被告詹官達知悉被告林世凱委託交付葉昱和之物品為甲基安
    非他命，而有共同販賣第二級毒品之犯意聯絡與行為分擔：
    　
　⒈被告詹官達於警詢之初即供稱：林世凱知道我要載一個女生
    去捷運站，拜託我順路拿安非他命給葉昱和，我騎機車去信
    義路五段150巷221號前，確認葉昱和是林世凱的朋友「小龍
    」後，就將安非他命1包交給葉昱和，葉昱和拿1000元給我
    等語（他卷第100頁反面至101頁），於檢察官訊問時就其知
    悉交付葉昱和之物品為價值1000元之甲基安非他命1包，亦
    無爭執（他卷第202頁反面至204頁），於原審準備程序中仍
    供稱：我有交付毒品給葉昱和，但我只是幫忙轉交，沒有獲
    得利益；當天我要載朋友去搭捷運，才會順便幫林世凱交一
    包毒品給他朋友，我知道那包是毒品，但我只是幫忙，所以
    我否認販賣毒品等語（原審卷㈠第168頁、原審卷㈡第135頁）
    ，證人葉昱和於檢察官訊問時亦證稱：詹官達拿1包甲基安
    非他命給我的時候，知道是毒品等語(偵卷第69頁)。佐以毒
    品交易乃涉及重刑之違法行為，勢必隱晦從事，更須隨時注
    意周遭狀況，即時因應，以避免暴露行跡，其負責攜帶毒品
    交付買家者，倘全無所悉，實有可能欠缺警戒或過於輕忽致
    遭查獲，被告詹官達於檢察官訊問時自承：我於106 年10月
    20日毒品案件執行完畢出監，當時林世凱暫住在我家，我那
    裡是2坪大小的房間，裡面只有1張雙人床、1張桌子及1個衣
    櫃，106年10月21日林世凱拿出甲基安非他命分我一起施用
    ，他與葉昱和聯繫時，我就在旁邊等語(他卷第294、296頁)
    ，被告林世凱與被告詹官達同住一處，不僅提供毒品與被告
    詹官達共同施用，復不避其耳目與葉昱和聯繫，在此情況下
    ，被告林世凱與葉昱和聯絡毒品交易事宜，被告詹官達實無
    不知之理，其於原審審理時翻異前詞，改稱：我不知道那包
    牛皮紙袋裡面是毒品云云（原審卷㈣第212、213頁），無非
    避重就輕，不足採信。
　⒉共同正犯之成立，有以共同犯意而共同實行犯罪構成要件之
    行為者，有以自己犯罪之意思，參與犯罪構成要件以外之行
    為者，亦有雖以幫助他人犯罪之意思而參與犯罪構成要件之
    行為者，有以自己犯罪之意思，事前同謀推由一部分實行犯
    罪之行為者。共同正犯，係共同實行犯罪行為之人，在共同
    意思範圍內，各自分擔犯罪行為之一部，相互利用他人之行
    為，以達其犯罪之目的，其成立不以全體均參與實行犯罪構
    成要件之行為為要件，其行為分擔，亦不以每一階段皆有參
    與為必要，倘具有相互利用其行為之合同意思所為，仍應負
    共同正犯之責。又毒品危害防制條例所謂販賣行為，係指以
    營利為目的，有償買賣毒品之行為。參與事前買賣之磋商行
    為，屬販賣構成要件行為，固勿論矣，即參與交付買賣標的
    及收取價金之行為，揆之民法第348條、第367條關於出賣人
    、買受人義務之規定，亦屬販賣構成要件之行為（最高法院
    110年度台上字第2656號判決意旨參照）。被告林世凱販賣
    甲基安非他命予葉昱和，委由被告詹官達前往約定地點交易
    ，被告詹官達所為交付甲基安非他命及收取買賣價金之行為
    ，均為販賣第二級毒品之構成要件行為，揆諸前開說明，自
    屬共同正犯。
　⒊至證人葉昱和於原審審理時雖另證稱：詹官達在現場不願收
    錢，我與林世凱聯絡後，林世凱叫我跟詹官達說是還他借款
    ，詹官達才收下等語（原審卷㈣第213頁），然其於偵查及原
    審審理交互詰問時，從未提及上情，乃被告詹官達對其證詞
    表示意見稱：「一開始葉昱和跟我說錢是他跟林世凱借的，
    要我轉交給林世凱」（原審卷㈣第212頁），證人葉昱和聞言
    始改稱為返還借款之名目，顯是附和其詞，且所述「於致電
    林世凱後，經林世凱指導以借款為由請詹官達代轉」，與被
    告詹官達所稱「葉昱和一開始就說錢是要返還林世凱借款」
    ，亦不相合，況被告詹官達於警詢之初即自承該筆款項係被
    告林世凱委託交付甲基安非他命時指示收取之事實（他卷第
    100、101頁），並無任何委託收取借款之議，證人葉昱和此
    部分所述，難認屬實，無從據為有利被告詹官達之認定。
　㈣販賣毒品係政府嚴予查緝之違法行為，政府一向查禁森嚴並
    重罰不寬貸，且毒品可任意分裝或增減其份量，販賣毒品之
    行為亦無一定之公定價格，每次買賣之價格隨供需雙方之資
    力或關係之深淺或需求之數量、貨源之充裕與否、販賣者對
    於資金需求殷切與否、對行情認知，以及政府查緝之態度，
    進而為各種風險評估，機動的調整，有各種不同標準，並非
    一成不變，惟販賣者從各種「價差」或係「量差」謀取利潤
    方式，或有差異，其所圖利益之非法販賣行為目的則屬相同
    。況且毒品之價格不低，取得不易，凡為販賣之不法行為者
    ，苟無利可圖，應無甘冒持有毒品遭查獲之極大風險，無端
    將其出售，是其從中賺取買賣差價或量差牟利之意圖及事實
    ，應屬符合論理法則且不違背社會通常經驗之合理判斷。被
    告林世凱以其甫出獄未久需用金錢，主動向葉昱和兜售毒品
    之事實，業據證人葉昱和證述明確(原審卷㈣第205頁)，而被
    告林世凱確於106年10月14日因案執行完畢出監，有本院被
    告前案紀錄表可佐（本院卷第40頁），且依被告林世凱於檢
    察官訊問時供述：葉昱和第一次因為沒有處理到3000元，才
    會再約第二次要處理2000元，我當時手上雖然沒有毒品，但
    是就先約，我也有說不一定能處理等情（他卷第199至200頁
    反面），其於葉昱和第一次取得毒品數量不足之際，猶設法
    奔走湊足，其等原定第二次交易因朱冠樺介入未能完成，被
    告林世凱為此旋於翌日傳送訊息向葉昱和抱怨：「你兩千又
    要我自己攔了是嗎」，表達不滿；被告詹官達則供承：林世
    凱當天有分享安非他命給我施用，所以我才會幫他拿安非他
    命給葉昱和等語明確(他卷第101頁)。從而，被告林世凱販
    賣第二級毒品甲基安非他命，確有利潤可得，被告詹官達則
    係獲得免費施用毒品之利益，參與其事，二人主觀上有營利
    之意圖，均灼然至明。
　㈤綜上，本案事證明確，被告林世凱、詹官達犯行均堪認定，
    應依法論科。
二、被告林世凱、詹官達行為後，毒品危害防制條例第4條第2項
    規定，業經總統於109年1月15日華總一義字第10900004091
    號令修正公布，自109年7月15日起施行。修正後毒品危害防
    制條例第4條第2項規定將販賣第二級毒品罪之法定刑由「無
    期徒刑或7年以上有期徒刑，得併科新臺幣1000萬元以下罰
    金」，提高為「無期徒刑或10年以上有期徒刑，得併科新臺
    幣1500萬元以下罰金」，對被告二人並非有利，依刑法第2
    條第1項前段規定，應適用其等行為時即修正前之毒品危害
    防制條例規定。　
三、論罪：
　㈠核被告林世凱、詹官達所為，均係犯修正前毒品危害防制條
    例第4 條第2 項之販賣第二級毒品罪。其等因販賣而持有第
    二級毒品甲基安非他命之低度行為，為販賣之高度行為所吸
    收，均不另論罪。
　㈡被告林世凱、詹官達就上開犯行，有犯意聯絡及行為分擔，
    皆為共同正犯。
　㈢被告林世凱前因施用毒品案件，經臺灣士林地方法院以105年
    度審簡字第1060號判處有期徒刑3月確定，於106年10月14日
    執行完畢，被告詹官達前因施用毒品案件，經臺灣臺北地方
    法院以105年度簡字第2853號判處有期徒刑4月，於106年10
    月20日執行完畢，有本院被告前案紀錄表存卷為憑，其等於
    徒刑執行完畢後5年內故意再犯本件有期徒刑以上之罪，均
    為累犯。依司法院釋字第775號解釋意旨，審酌被告林世凱
    、詹官達前因施用毒品案件受刑之科處，入監服刑執行完畢
    後，不思正視個人行為之重要性，謹慎自制，遠離毒品，甫
    行出獄立即再犯本案罪質更重之販賣第二級毒品罪，偏差行
    為未獲矯正，及被告二人於本案犯罪情節呈現之惡性、對刑
    罰之反應力，認依刑法第47條第1 項規定加重最低本刑結果
    ，並無使所受刑罰超過所應負擔罪責之情事，是除法定本刑
    無期徒刑不得加重外，應依刑法第47條第1 項規定，各加重
    其刑。　
　㈣犯罪之情狀顯可憫恕，認科以最低度刑仍嫌過重者，得酌量
    減輕其刑，刑法第59條定有明文。考其立法意旨，科刑時原
    即應依同法第57條規定審酌一切情狀，尤應注意該條各款所
    列事項，以為量刑標準。刑法第59條所謂「犯罪之情狀顯可
    憫恕」，自係指裁判者審酌第57條各款所列事項以及其他一
    切與犯罪有關之情狀之結果，認其犯罪足堪憫恕者而言（即
    犯罪另有其特殊之原因與環境等等），即必於審酌一切之犯
    罪情狀，在客觀上顯然足以引起一般同情，認為縱予宣告法
    定最低刑度猶嫌過重者，始有其適用（最高法院45年台上字
    第1165號、51年台上字第899號判例意旨參照）。甲基安非
    他命係毒品危害防制條例公告列管之第二級毒品，其流通危
    害國人身心健康及社會秩序至鉅，向為國法所厲禁，被告林
    世凱正值壯年，非無謀生能力，於服刑完畢後，不知悔過自
    新，正道取財，竟主動向葉昱和兜售毒品賺取金錢，使他人
    同受毒品之害，被告詹官達則於出監翌日即為圖得免費施用
    毒品之利益，依被告林世凱指示出面完成毒品交易，被告二
    人無視法令禁制，恣意販賣毒品，助長毒品流通，危害社會
    治安，依其等犯罪情節實無任何足以引起一般人同情、顯可
    憫恕之處，均無刑法第59條規定之適用餘地。　　
四、維持原判決之理由：
    原審以被告林世凱、詹官達共同犯修正前毒品危害防制條例
    第4條第2項販賣第二級毒品罪，事證明確，以行為人之責任
    為基礎，審酌被告林世凱、詹官達均明知政府對於毒品之危
    害性廣為宣導，對於毒品之危害及販賣毒品之違法性，應有
    明確之認識，縱如被告林世凱因經濟需求，為賺取生活所需
    ，被告詹官達係曾享有被告林世凱分享施用之利益，而為被
    告林世凱跑腿、交付甲基安非他命，亦不得為之，惟被告林
    世凱、詹官達仍無視國家杜絕毒品之嚴令峻刑，竟為輕易牟
    取錢財，擅為販賣甲基安非他命之犯行，肇生毒品惡源，危
    害國民身心健康及社會風氣，進而敗壞社會治安，對社會秩
    序潛藏之危害極高，自應予非難，再衡酌被告林世凱、詹官
    達本案僅一次販賣第二級毒品之犯行，僅交付1公克甲基安
    非他命，價金亦僅1000元，對於社會之危害性有限，復衡酌
    被告林世凱係本案毒品之販賣者，亦係實際收取毒品賣價之
    人，被告詹官達僅係為其交付毒品，並未因此取得報酬，是
    較之被告林世凱之犯行為輕，又考量被告林世凱除上開構成
    累犯之前案外，均為施用第二級毒品之前案紀錄，被告詹官
    達除上開構成累犯之前案外，另有毀損、妨害自由、傷害之
    前科，並有多次施用毒品之前案紀錄，均有前揭被告前案紀
    錄表附卷可參，素行均不佳，並審酌被告林世凱僅承認幫助
    施用毒品，未坦承販賣第二級毒品之犯行，被告詹官達亦未
    坦承所犯，其犯後態度均未見良好，自難為渠等量刑時之有
    利判斷，再兼衡被告林世凱自陳國中肄業之智識程度、業工
    ，日薪約1300元，已離婚，小孩已成年，無扶養親屬，家庭
    經濟狀況貧寒，被告詹官達自陳高中肄業之智識程度，業工
    ，月薪約3萬元，有中風之父親須扶養，家庭經濟狀況勉持
    等一切情狀，分別量處被告林世凱有期徒刑7年4月、被告詹
    官達有期徒刑7年2月。併就沒收部分說明：扣案ASUS手機1
    支(含門號0000000000號SIM卡1張)，為被告林世凱所有供本
    案販賣毒品之用，業據被告林世凱供承明確(原審卷㈣第281
    頁)，應依毒品危害防制條例第19條第1項規定宣告沒收；又
    本案販賣毒品之對價1000元，業經被告詹官達收取後轉交被
    告林世凱，此經被告詹官達證述在卷(原審卷㈣第293頁)，為
    被告林世凱之犯罪所得，應依刑法第38條之1第1項前段、第
    3項規定沒收，於全部或一部不能沒收或不宜執行沒收時，
    追徵其價額；至扣案被告詹官達所有之SAMSUNG手機1支(含
    門號0000000000號SIM卡1張)，核與本案犯罪事實無關，被
    告詹官達部分亦無證據證明因本件共同販賣毒品獲有犯罪所
    得，均不予宣告沒收。核其認事用法均無違誤，量刑亦屬妥
    適，應予維持。被告林世凱、詹官達仍執前詞提起上訴，否
    認犯行，並請求適用刑法第59條規定減刑，均經本院指駁、
    說明如前，洵屬無據。從而，被告林世凱、詹官達上訴為無
    理由，應予駁回。
五、被告林世凱、詹官達經本院合法傳喚，無正當理由不到庭，
    爰不待其等陳述，為一造辯論判決。　　
據上論斷，應依刑事訴訟法第368 條、第371條，判決如主文。
本案經檢察官黃紋綦提起公訴，檢察官周啓勇到庭執行職務。
中　　華　　民　　國　　110 　年　　10　　月　　13　　日
                  刑事第三庭    審判長法  官  張惠立 
                                      法  官  劉兆菊
                                      法  官  廖怡貞
以上正本證明與原本無異。
如不服本判決，應於收受送達後20日內向本院提出上訴書狀，其
未敘述上訴之理由者並得於提起上訴後20日內向本院補提理由書
（均須按他造當事人之人數附繕本）「切勿逕送上級法院」。
                                      書記官  劉芷含
中　　華　　民　　國　　110 　年　　10　　月　　13　　日
附錄：本案論罪科刑法條全文
修正前毒品危害防制條例第4條
製造、運輸、販賣第一級毒品者，處死刑或無期徒刑；處無期徒
刑者，得併科新臺幣二千萬元以下罰金。
製造、運輸、販賣第二級毒品者，處無期徒刑或七年以上有期徒
刑，得併科新臺幣一千萬元以下罰金。
製造、運輸、販賣第三級毒品者，處七年以上有期徒刑，得併科
新臺幣七百萬元以下罰金。
製造、運輸、販賣第四級毒品者，處五年以上十二年以下有期徒
刑，得併科新臺幣三百萬元以下罰金。
製造、運輸、販賣專供製造或施用毒品之器具者，處一年以上七
年以下有期徒刑，得併科新臺幣一百萬元以下罰金。
前五項之未遂犯罰之。